【裁判字號】    98,破,2
【裁判日期】    990114
【裁判案由】    宣告破產
【裁判全文】
臺灣苗栗地方法院民事裁定                 98年度破字第2號
聲  請  人  東鉅股份有限公司
法定代理人  甲○○
代  理  人  陳淑芬律師
上列聲請人聲請宣告破產事件，本院裁定如下：
    主  文
宣告東鉅股份有限公司破產。
選任劉國斯律師（事務所設台北縣永和市○○路○ 段147 號3 樓
之5）為破產管理人。
申報債權之期間自即日起至民國九十九年四月十三日止。
第一次債權人會議定於民國九十九年二月八日（星期一）上午十
時在本院民事庭第十一法庭召開。
    理  由
一、按債務人停止支付者，推定其為不能清償；債務人不能清償
    債務者，得聲請法院宣告破產，而破產除另有規定外，得因
    債權人或債務人之聲請宣告之，破產法第1 條第2 項、第57
    條、第58條第1 項定有明文。
二、本件聲請意旨略以：聲請人經營土石採取、磚、瓦、石建材
    批發生意，至今已有多年，現因經濟不景氣，生意大受影響
    ，又因聲請人公司原有會計人員乙○○涉嫌掏空公司資產，
    致聲請人週轉不靈而無法給付廠商貨款、修理費、員工薪資
    、稅款、罰款等，累計聲請人積欠之廠商貨款、修理費、稅
    款、罰款、員工薪資等合計新臺幣（下同）17,985,506元（
    詳卷(一)第187 、188 、189 頁債權人清冊所示），而目前聲
    請人僅有資產約5,715,825 元（詳卷(一)110 頁財產狀況說明
    書所示），聲請人之負債已大於資產，爰依破產法第58 條
    規定，檢具財產狀況說明書及債權人清冊等件聲請宣告破產
    ，俾使所有債權人均能公平受償等語。
三、經查：
  (1)聲請人現有財產計有現金30,825元、怪手3 台、卡車3 台、
    鏟車1 台、碎石機設備、動力電設備、房舍、監控設備、辦
    公及其他用品、現場堆料等合計約5,715,825 元，有聲請人
    財產狀況說明書、資產一覽表、現場照片、合作金庫銀行支
    存客戶交易資料查詢單、資產負債表等件附卷可憑（詳卷(一)
    第20至82頁、第110 、180 頁）。另聲請人主張其因聲請人
    公司原有會計人員乙○○涉嫌掏空公司資產，致聲請人週轉
    不靈等情，業據提出台灣苗栗地方法院檢察署檢察官起訴書
    （98年度偵字第5831號）附卷可憑（詳卷(二)第308 、309 頁
    ），且經本院依職權調取本院98年度訴字第877 號刑事卷宗
    查閱無訛。
  (2)聲請人積欠之債務，分別有債權人傅文書、楊建中、詹濬宏
    、黃碧乾、李清連等5 人之工資合計133,000 元，曾義孝、
    農會之借款1,129,281 元，96、97年度綜合所得稅1,414,18
    9 元、98年營利事業所得稅169,518 元，福聖貨運股份有限
    公司、達威企業社及西湖混凝土有限公司等之預收款合計8,
    297,437 元，及其餘如債權人清冊所示之貨款、修理費、罰
    款等合計共17,985,506元，有聲請人提出之債權人清冊、合
    作金庫銀行支存客戶交易資料查詢單、支票存根、出貨單、
    貨款申請書、請款明細表、對帳單、請款單、估價單、貨物
    簽收單、現借各筆餘額查詢單等件為證（詳卷(一)第10至19頁
    、第114 至163 頁），且有債權人福聖貨運股份有限公司、
    達威企業社、西湖混凝土有限公司及晟有實業有限公司等人
    之訊問筆錄附卷可參（詳卷(一)第208 至211 頁），且聲請人
    96 、97 、98年度營利事業所得稅應補稅合計1,267,395 元
    ，亦有財政部台灣省中區國稅局98年5 月5 日中區國稅徵第
    0980019870號函（詳卷(一)第171 頁）在卷足憑。另聲請人所
    簽發之支票業因存款不足而未獲兌現，亦有支票及退票理由
    單及合作金庫商業銀行北苗分行98年10月29日函附卷可參。
    是聲請人既已停止支付，依首開規定，其不能清償債務，足
    堪認定。
  (3)又按雇主因歇業、清算或宣告破產，本於勞動契約所積欠之
    工資未滿6個月部分，有最優先受清償之權，勞動基準法第2
    8 條第1 項定有明文。另按稅捐之徵收，優先於普通債權，
    稅捐稽徵法第6 條第1 項亦定有明文。是本件有多數之優先
    債權人存在，聲請人聲請宣告破產，以將其所有財產分配全
    體債權人公平受償，容有必要。且聲請人現有財產有5,715,
    825 元，除足供支付相關破產程序費用之支出外，應尚有餘
    款可分配予全體債權人，故本件亦有宣告破產之實益。
四、據上論結，本件聲請人之聲請為有理由，爰依破產法第63條
    、第64條，裁定如主文。
中    華    民    國    99    年    1     月    14    日
                  民事庭法  官  王萬金
以上正本係照原本作成
如不服本裁定應於送達後10日內向本院提出抗告狀，並繳納抗告
費新臺幣1,000元。
                        書記官  劉麗美
中    華    民    國    99    年    1     月    14    日

司法院資訊處製作；財團法人民間司法改革基金會備份。
